【裁判字號】    98,易,304
【裁判日期】    981119
【裁判案由】    竊盜
【裁判全文】
臺灣花蓮地方法院刑事判決               98年度易字第304號
公  訴  人  臺灣花蓮地方法院檢察署檢察官
被      告  丁○○
                    （現因另案於臺灣花蓮監獄執行中）
被      告  乙○○
                    （現因另案於臺灣花蓮監獄花蓮分監執行
上列被告二人因竊盜案件，經檢察官提起公訴（98年度偵字第33
45、3653號），被告就被訴事實均為有罪之陳述，本院合議庭裁
定由受命法官獨任進行簡式審判程序審理，茲判決如下：
    主  文
丁○○共同攜帶兇器，毀越安全設備竊盜，處有期徒刑捌月；又
共同踰越安全設備竊盜，處有期徒刑拾月。應執行有期徒刑壹年
肆月。
乙○○共同踰越安全設備竊盜，累犯，處有期徒刑捌月。
    事  實
一、丁○○與梁小龍（另由員警偵辦中）共同基於意圖為自己不
    法所有之犯意聯絡，於民國98年3月21日上午8時許，前往戊○○所任職位於花蓮縣吉安鄉○○路88號通盈通運公司之辦
    公室，由梁小龍持其所有客觀上足以對人之生命、身體造成
    危險之兇器即長度約10公分左右可拆除螺絲之細長型鐵製工
    具1 把（未扣案），破壞上開辦公室廁所具防閑作用之氣窗
    安全設備後，由丁○○自下方推住氣窗，梁小龍再踰越氣窗
    入內，竊取17吋液晶螢幕1個、數位相機1台，丁○○則在外
    把風。嗣經警採集上址氣窗之指紋送請鑑驗，結果與丁○○
    指紋相符，而循線查獲上情。
二、乙○○前因竊盜案件，經本院於90年8 月16日以89年度易字
    第762號判處有期徒刑2年10月確定，復因毒品案件，經本院
    於91年1月21日以90年度訴字第300號判處有期徒刑8月、7月
    確定，又因妨害自由案件，經臺灣臺東地方法院於92年2 月
    17日以92年度簡字第9號判處有期徒刑3月確定，嗣經臺灣臺
    東地方法院於96年8月14日以96年度聲減字第237號裁定減刑
    ，並與不得減刑部分定應執行刑為有期徒刑3年5月確定，甫
    於96年12月26日縮刑期滿執行完畢（成立累犯）。乙○○與
    丁○○於98年5月24日凌晨4時許，共乘乙○○所有不詳車號
    之計程車，行經甲○○所管理位於花蓮縣秀林鄉○○村○○○路228 之25號當時無人居住而以貨櫃、鐵皮搭建之玉賢宮
    ，共同基於意圖為自己不法所有之犯意聯絡，先後翻越高度
    約150 公分左右具防閑作用之鐵欄杆該安全設備入內行竊。
    兩人進入上址後，乙○○負責把風，丁○○經搜尋後發現 1
    支自用小客車鑰匙，乃持該鑰匙，發動停放於上址旁甲○○
    配偶即丙○○所有之車號U9–8381號自用小客車而予竊取。
    得手後，丁○○、乙○○分別駕駛上開自用小客車及計程車
    離開現場。迨該自用小客車之汽油耗盡後，丁○○將之丟棄
    於花蓮縣新城鄉新城公墓附近之空地。嗣經警循線查獲，並
    於同年月26日上午9 時許，在上開公墓附近之空地尋獲前揭
    自用小客車。
三、案經戊○○訴由花蓮縣警察局吉安分局報告及花蓮縣警察局
    新城分局報告臺灣花蓮地方法院檢察署檢察官偵查起訴。
    理  由
壹、程序事項：
    查被告丁○○、乙○○所犯均非死刑、無期徒刑、最輕本刑
    為3 年以上有期徒刑之罪，或高等法院管轄第一審之案件，
    被告皆於本院準備程序中，就被訴事實為有罪之陳述，經告
    以簡式審判程序之旨，並聽取檢察官、被告丁○○、乙○○
    之意見後，本院合議庭業已依刑事訴訟法第273 條之1第1項
    之規定，裁定由受命法官獨任進行簡式審判程序，是本件之
    證據調查，依刑事訴訟法第273 條之2規定，不受同法第159
    條第1項、第161條之2、第161條之3、第163條之1及第164條
    至第170條規定之限制，合先敘明。
貳、實體事項：
一、上開事實一，業據被告丁○○於警詢時、偵訊時及本院審理
    中均坦承不諱，核與告訴人戊○○於警詢中所指訴之情節相
    符，且有內政部警政署刑事警察局刑紋字第0980055391號指
    紋鑑驗書及現場照片10張附卷可稽，足徵被告丁○○之自白
    與事實相符，可以採信。本案事實一部分事證明確，被告丁○○之犯行洵堪認定，應依法論科。
二、上開事實二，業據被告丁○○、乙○○於本院審理中均坦承
    不諱，核與證人即被害人甲○○、丙○○於警詢中所證述之
    情節大致相符，且有車輛尋獲資料1份及現場照片4張附卷可
    稽，足徵被告丁○○、乙○○之自白皆與事實相符，可以採
    信。本案事實二部分事證明確，被告丁○○、乙○○之犯行
    洵堪認定，均應依法論科。
三、論罪科刑：
(一)被告丁○○部分
    按刑法第321條第1項第3 款之攜帶兇器竊盜罪，係以行為人
    攜帶兇器竊盜為其加重條件，此所謂兇器，其種類並無限制
    ，凡客觀上足以對人之生命、身體、安全構成威脅，具有危
    險性之兇器均屬之，且祇須行竊時攜帶此種具有危險性之兇
    器為已足，並不以攜帶之初有行兇之意圖為必要（最高法院
    79年台上字第5253號判例意旨參照）。又刑法所謂毀越門扇
    牆垣，係指毀損或超越及踰越門扇牆垣而言（最高法院22年
    上字第454 號判例意旨參照）。查有關事實一部分，被告丁○○與梁小龍所持行竊之工具1 把係鐵質製品，質地堅硬，
    長度約10公分左右，可拆除螺絲，且呈細長型，客觀上足以
    危害他人生命、身體之安全，係為兇器；又被告丁○○與梁
    小龍先毀壞具防閑作用之氣窗，再由梁小龍攀爬入內，係毀
    越安全設備之行為。至有關事實二部分，被告丁○○與乙○○先後踰越高度約150 公分左右具防閑作用之鐵欄杆，亦屬
    踰越安全設備之行為。核被告丁○○所為，就事實一部分，
    係犯刑法第321條第1項第2款、第3款之加重竊盜罪；就事實
    二部分，係犯刑法第321條第1項第2 款之加重竊盜罪。又被
    告丁○○、梁小龍就事實一部分，被告丁○○、乙○○就事
    實二部分，均有犯意聯絡及行為分擔，應論以共同正犯。又
    被告丁○○所犯上開2 罪，犯意各別，行為互殊，應予分論
    併罰。爰審酌被告丁○○與他人共同以攜帶兇器及毀越安全
    設備之方式竊盜，不僅侵害他人財產法益，且危及他人生命
    、身體之安全，及犯罪動機、參與犯罪之程度及犯罪後坦承
    犯行、態度良好等一切情狀，分別量處如主文所示之刑，並
    定其應執行刑，以示懲儆。又有關事實一部分，未扣案長度
    約10 公分左右可拆除螺絲之細長型鐵製工具1把，雖係共犯
    梁小龍所有之物，然未扣案，為避免將來執行上之困難，爰
    不併為沒收之諭知，附此敘明。
(二)被告乙○○部分
    核被告乙○○所為（事實二部分），係犯刑法第321條第1項
    第2 款之加重竊盜罪。又被告乙○○、丁○○就該部分之犯
    行，有犯意聯絡及行為分擔，應論以共同正犯。被告乙○○
    前曾受如事實欄所載有期徒刑之執行，此有臺灣高等法院被
    告前案紀錄表附卷可考，其於有期徒刑執行完畢後5 年以內
    ，故意再犯本件最重本刑為有期徒刑以上之刑之罪，為累犯
    ，應加重其刑。爰審酌被告乙○○與他人共同以踰越安全設
    備之方式竊盜，侵害他人財產法益，及犯罪動機、參與犯罪
    之程度及犯罪後坦承犯行、態度良好等一切情狀，量處如主
    文所示之刑，以示懲儆。
四、另公訴人認被告丁○○、乙○○就事實二部分，有竊取被害
    人甲○○之金牌1 面及現金新臺幣（下同）2000元，惟按被
    害人就被害經過之陳述，除須無瑕疵可指，且須就其他方面
    調查又與事實相符，亦即仍應調查其他補強證據以擔保其指
    證、陳述確有相當之真實性，而為通常一般人均不致有所懷
    疑者，始得採為論罪科刑之依據，非謂被害人已踐行人證之
    調查程序，即得恝置其他補強證據不論，逕以其指證、陳述
    作為唯一證據（最高法院95年度台上字第6017號判決意旨參
    照）。依上開說明，自難僅憑被害人甲○○之證述，遽認被
    告丁○○、乙○○有竊取金牌1面及現金2000 元之事實，附
    此敘明。
據上論斷，應依刑事訴訟法第273 條之1第1項、第299條第1項前
段，刑法第28條、第321條第1項第2 款、第3款、第51條第5款、
第47條第1項，判決如主文。
本案經檢察官簡淑如到庭執行職務。
中    華    民    國    98    年    11    月    19    日
                  刑事第一庭    法  官  曹庭毓
以上正本證明與原本無異。
如不服本判決應於收受送達後10日內向本院提出上訴書狀，並應
敘述具體理由。其未敘述上訴理由者，應於上訴期間屆滿後20日
內向本院補提理由書(均須按他造當事人之人數附繕本)「切勿逕
送上級法院」。告訴人或被害人如對於本判決不服者，應具備理
由請求檢察官上訴，其上訴期間之計算係以檢察官收受判決正本
之日期為準。
中    華    民    國    98    年    11    月    19    日
                                書記官
附錄本判決論罪之法律條文：
刑法第321條第1項第2款、第3款：
犯竊盜罪而有左列情形之一者，處 6 月以上、 5 年以下有期徒
刑：
二、毀越門扇、牆垣或其他安全設備而犯之者。
三、攜帶兇器而犯之者。


司法院資訊處製作；財團法人民間司法改革基金會備份。
